臺灣士林地方法院刑事裁定　　　　　　　100年度聲字第130號
公　訴　人　臺灣士林地方法院檢察署檢察官
聲　請　人
即　被　告　DAKMAR TU.
　　　　　 中譯名：王札瑪）.
　　　　　
　　　　　　FC0000000.
　　　　　　尼泊爾
　　　　　　哥斯大黎加共和國
選任辯護人　駱怡雯律師
上列聲請人聲請交付錄音光碟案件，本院裁定如下：
    主  文
聲請駁回。
    理  由
一、聲請意旨略以：(一)按刑事訴訟法第44條之1 規定：「審判期
    日應全程錄音；必要時，並得全程錄影。當事人、代理人、
    辯護人或輔佐人如認為審判筆錄之記載有錯誤或遺漏者，得
    於次一期日前，其案件已辯論終結者，得於辯論終結後7 日
    內，聲請法院定期播放審判期日錄音或錄影內容核對更正之
    。其經法院許可者，亦得於法院指定之期間內，依據審判期
    日之錄音或錄影內容，自行就有關被告、自訴人、證人、鑑
    定人或通譯之訊問及其陳述之事項轉譯為文書提出於法院。
    前項後段規定之文書，經書記官核對後，認為其記載適當者
    ，得作為審判筆錄之附錄，並準用第48條之規定。」次按，
    法庭錄音辦法第7 條規定：「依法得聲請檢閱或閱覽卷宗之
    人，得於開庭翌日起至裁判確定後30日前，繳納費用請求交
    付法庭錄音光碟。」(二)今查，於本件訴訟由鈞院進行實質之
    準備暨審理程序後，被告於每次蒞庭當中均以英文進行陳述
    並由鈞院委託之通釋進行現場翻譯，惟被告經由辯護人將歷
    次通譯所翻譯之中文再以英文告知被告後，被告驚覺該通譯
    所翻譯之中文內容與被告之陳述意旨有所差異，例如被告從
    未說明「我已經承認部分的事實」（民國100 年1 月5 日筆
    錄），而是陳述「我是因為受到欺騙而承認我的護照是假的
    」，但是這些翻釋文字錯誤的地方經由辯護人當場聲請鈞院
    更正，惟鈞院並未更正，故被告請求辯護人向鈞院聲請提供
    99年12月6 日與100 年1 月5 日準備程序的錄音錄影光碟，
    以利被告再度將所陳述的英文內容作明確記載，並將英文翻
    譯成中文後再提出翻譯內容予鈞院審酌。此等錄音光碟之內
    容涉及被告陳述內容是否曾經承認犯罪，而被告之聲請目的
    在於更正翻釋人員翻譯錯誤之處，此涉及被告辯護權利之行
    使，再度請求鈞院同意核發此二次審理期日之錄音錄影光碟
    。
二、
  (一)按刑事訴訟法第44條之1 第2 項規定「當事人、代理人、辯
    護人或輔佐人如認為審判筆錄之記載有錯誤或遺漏者，得於
    次一期日前，其案件已辯論終結者，得於辯論終結後7 日內
    ，聲請法院定期播放審判期日錄音或錄影內容核對更正之。
    其經法院許可者，亦得於法院指定之期間內，依據審判期日
    之錄音或錄影內容，自行就有關被告、自訴人、證人、鑑定
    人或通譯之訊問及其陳述之事項轉譯為文書提出於法院。」
    ，然依該條文內容，係指當事人、代理人、辯護人或輔佐人
    如認為審判筆錄之記載有錯誤或遺漏者，得於一定期間聲請
    法院定期播放錄音、錄影，其經法院許可者，亦得於法院指
    定之期間內，依據審判期日之錄音或錄影內容，自行就有關
    被告、自訴人、證人、鑑定人或通譯之訊問及其陳述之事項
    轉譯為文書提出於法院，至為明確，並非指當事人、代理人
    、辯護人或輔佐人得請求交付法庭錄音光碟。
  (二)至於法庭錄音辦法（下簡稱辦法）第7 條、各級法院刑事、
    行政訴訟及少年保護事件律師閱卷要點（下簡稱要點）第19
    點雖分別規定：依法得聲請檢閱或閱覽卷宗之人，得於開庭
    翌日起至裁判確定後30日前，繳納費用請求交付法庭錄音光
    碟；律師閱卷，除閱覽外，得自行或繳納費用請求法院影印
    、抄錄、攝影之，並得聲請交付法庭電子筆錄光碟或轉拷刑
    事案件卷附偵訊過程之錄音、錄影等，惟上述辦法、要點內
    容均已逾越刑事訴訟法第44條之1 第2 項之規定，且上開辦
    法、要點，性質上僅屬行政命令，固得供本院參考，然其規
    範法律所未明定之事項或內容與法律牴觸之部分，本院不受
    其拘束，仍應依據法律為獨立之判斷（司法院大法官會議釋
    字第216 號解釋意旨參照）。
三、經查，本件聲請人聲請交付本院99年12月6 日與100 年1 月
    5 日準備程序之錄音、錄影光碟，惟依前開刑事訴訟法第44
    條之1 第2 項之規定，聲請人僅得聲請法院定期播放審判期
    日錄音或錄影內容，或其經法院許可者，亦得於法院指定之
    期間內，依據審判期日之錄音或錄影內容，自行就有關被告
    、自訴人、證人、鑑定人或通譯之訊問及其陳述之事項轉譯
    為文書提出於法院，並非謂得請求交付法庭錄音光碟，已如
    上述。況受訴法院仍有就具體個案情節有無交付法庭錄音光
    碟之必要性予以審酌決定之權，亦經司法院92年9 月12日（
    92）院台廳刑一字第22635 號及93年6 月28日院台廳刑一字
    第09300167 6號函釋甚明，是以聲請人所指出本院審判筆錄
    中翻譯文字有誤之部分，業經聲請人於本院審理時提出更正
    ，而就其他本院之審判筆錄記載有如何之錯誤或遺漏並未加
    以指明，僅泛言翻譯人員之翻譯有誤，揆諸前開規定及說明
    ，並經本院斟酌本案之具體情節，亦不認為認有交付錄音光
    碟之必要。又聲請人乃係聲請提供法庭錄音光碟，而非上述
    要點第19點規定之「電子筆錄光碟」; 再者，聲請人聲請「
    審理期日」之法庭錄音、錄影光碟，亦與要點第19點規定之
    「偵訊過程之錄音、錄影」仍屬有間，綜上所述，聲請人聲
    請交付本院法庭錄音光碟，自難准許，應予駁回之。
四、爰依刑事訴訟法第220 條，裁定如主文。
中    華    民    國    100     年  1       月  28    日
                  刑事第二庭法  官  蔡明宏
以上正本證明與原本無異。
如不服本裁定應於送達後5日內向本院提出抗告狀。
                            書記官  夏珍珍
中    華    民    國    100     年  1       月  28    日